JOÃO PEDRO T. T. LUCAS

LinkedIn | □+55 (11) 964049474 | M pedrottlucas@gmail.com | □ GitHub

RESUMO

 Graduando em ciências econômicas pela Pontifícia Universidade Católica de Campinas (EcoN/PUC-CAMPINAS). Durante a graduação participou de programa de extensão no Observatório PUC-CAMPINAS, onde foi bolsista nos projetos de Estrutura Produtiva e Desenvolvimento Socioeconômico, produzindo estudos sobre comércio exterior da Região Metropolitana de Campinas (RMC); e Diagnóstico Socio territorial, em parceria com a fundação FEAC, analisando micro dados do Cadastro Único e contribuindo na criação da metodologia de Georreferenciamento das famílias cadastradas. Em ambos os projetos desenvolveu pesquisas envolvendo análise de indicadores da economia regional, com o principal objetivo de fornecer subsídio para setor chaves da economia.

Habilidades

- Economia | Econometria | Econometria Espacial | SIG | Geocodificação | R | Análise de dados | Visualização de dados | PostgreSOL |
- Comunicação de Dados | Marçado Financeiro | RMarkdown | Relatórios Automatizados | Educação | Monitor | Análise multivariada
- Regressão Linear | Estatísticas | Macroeconomia | Microeconomia | AEDE | Redação de Artigo Científico | Inglês Avancado

Experiência

Analista de Dados, estagiário

Pontifícia Universidade Católica de Campinas

Campinas, SP, Brasil

03/2023 - Atual

- Trabalhei na construção de uma metodologia de Geocodificação de mais de 70 mil famílias cadastradas no Programa Federal Cadastro Único de Campinas utilizando R, selecionando de forma eficiente as melhores coordenadas. Esse esforço resultou em uma melhor compreensão das áreas com vulnerabilidades sociais, através da visualização espacial, oferecendo informações valiosas para formuladores de políticas públicas e organizações do terceiro setor.
- Criei um fluxo de trabalho reproduzível em R e RMarkdown para uso com os dados do Cadastro Único. O principal objetivo é preparar os dados, que consistem em mais de 170 variáveis, facilitando que outros municípios possam realizar uma melhor Geocodificação e estudos regionais sobre vulnerabilidade social.
- · Colaborei com analistas da Fundação FEAC para realizar um estudo metodológico que engloba os resultados e métodos empregados no processo de Geocodificação do Cadastro Único de Campinas.
- · Mantive um fluxo de trabalho consistente, com commits, revisões de códigos e demandas de análise de dados para extrair insights, solicitado pelos professores pesquisadores.

Monitor

Pontifícia Universidade Católica de Campinas

Campinas, SP. Brasil

02/2023 - 12/2023

- Desenvolvi tutoriais no YouTube para ajudar os alunos a entenderem o conteúdo do curso e forneci suporte com a linguagem R.
- Elaborei exercícios, teste e gabaritos para os alunos, também sendo responsável pela avaliação das tarefas, e atribuição de notas.
- · Conduzi contínuas reuniões on-line durante o semestre, auxiliando os alunos com tópicos relacionados ao curso.

Analista de dados, bolsista

Bacharel em Economia

Pontificia Universidade Católica de Campinas

Campinas, SP, Brasil

03/2022 - 12/2022

- Responsável por coletar, limpar e validar dados do comércio exterior da Região Metropolitana de Campinas (RMC) utilizando R.
- Desenvolvi relatório automatizado em RMarkdown, para geração de relatórios mensais sobre o Comércio Internacional da (RMC), reduzindo o tempo de divulgação dos informativos à mídia local e prefeitura.
- Realizei estudos metodológicos, envolvendo análises estatísticas e econômicas sobre temas de relevância regional. O principal objetivo é fornecer insights para os formuladores de políticas, organizações do terceiro setor e o setor industrial sobre tópicos econômicos regionais.
- Colaborei em tarefas diversas de análise de dados, atendendo demandas e solicitações específicas dos professores pesquisadores.

Educação

Pontifícia Universidade Católica de Campinas

Campinas, SP, Brasil

08/2018 - 12/2023

Disciplinas: Estatística, Econometria, Macroeconomia, Políticas Públicas, Economia Industrial, Mercado Financeiro, Econometria Espacial, GIS, AEDE.

Projetos

- Estudo de Geocodificação: Processo Metodológico e Resultados da Geocodificação do Cadastro Único de Campinas. (10/2023)
- Monografia: Análise dos homicídios no sudeste do Brasil através da Econometria Espacial e Análise de Dados Espaciais AEDE. (12/2023)
- Relatório Mensal de Comércio Internacional: Relatório automatizado de comércio internacional na RMC. (11/2022)
- Instrutor: Workshop de dois dias sobre Geocodificação e elaboração de mapas com R na Semana Acadêmica da Universidade. (10/2023)

Certificados

- Ciência de dados com R DataCamp: Curso de 88h e contempla a Ciência de dados em R. (11/2022)
- Analista de dados em SOL Data Camp: Curso de 39h e contempla a Análise de dados em SOL. (02/2023)
- CPA-10: Certificado da ANBIMA sobre Mercado Financeiro Brasileiro. (10/2023)

Outros

- Prêmio: Participante do torneio internacional de simulação empresarial CESIM, representando a PUC-Campinas. (04/2023)
- Prêmio: Ganhou o 3º Lugar no torneio de simulação empresarial CESIM organizado pela PUC-Campinas. (11/2022)